臺灣高等法院刑事裁定
111年度聲字第2497號
聲  請  人    
即  被  告  李莫華


上列聲請人即被告因偽造文書案件（本院110年度上訴字第1016
號），聲請交付法庭錄音光碟，本院裁定如下：
    主  文
李莫華於繳納相關費用後，准予轉拷交付本院一百一十年度上訴
字第一零一六號案件於民國一百一十一年四月十三日行審判程序
之法庭錄音光碟，並禁止再行複製、轉拷，且不得散布、公開播
送或為非正當目的之使用。
    理  由
一、聲請意旨略以：聲請人即被告李莫華（下稱聲請人）因不服
    本院110年度上訴字第1016號偽造文書案件之判決，於民國1
    11年6月23日提出上訴，因上開判決第6頁指稱「證人吳金南
    雖證稱……然其竟可對距今已近6年之久、發生於000年0月間
    之事，明白證述前往臺灣臺北地方法院新店簡易庭之日期，
    其證詞是否可信即非無疑……自無從逕為被告有利之認定。」
    然證人吳金南於審判期日作證時，並未證述上開日期，聲請
    人為補提上訴理由，需瞭解111年4月13日審判期日之開庭狀
    況，並查閱證人吳金南之證述，爰依法聲請交付111年4月13
    日審判期日法庭錄音及錄影光碟，懇請准許，以保障聲請人
    獲悉卷內資訊之權利等語。
二、按當事人及依法得聲請閱覽卷宗之人，因主張或維護其法律
    上利益，得於開庭翌日起至裁判確定後6個月內，繳納費用
    聲請法院許可交付法庭錄音內容；當事人及依法得聲請閱覽
    卷宗之人，因主張或維護其法律上利益，聲請交付法庭錄音
    內容時，應敘明理由，由法院為許可與否之裁定；持有法庭
    錄音內容之人，就取得之錄音內容，不得散布、公開播送，
    或為非正當目的使用；法院就許可交付之法庭錄音、錄影內
    容，應為適當之加密措施，並得為禁止轉拷之限制利用措施
    ，法院組織法第90條之1第1項前段、法庭錄音錄影及其利用
    保存辦法第8條第1項、第4項、法院組織法第90條之4第1 項
    、法院辦理聲請交付法庭錄音錄影內容應行注意事項第6 點
    分別定有明文。
三、經查：聲請人聲請交付本院110年度上訴字第1016號案件於1
    11年4月13日進行審判程序時之開庭錄（影）音光碟，業已
    敘明聲請之理由，經核洵屬維護其法律上利益之理由，且本
    件聲請尚在本院110年度上訴字第1016號案件開庭翌日起至
    裁判確定後6個月內為之，足認聲請人之聲請係於法定期限
    內為之，再其聲請並無依法令規定得不予許可或應予限制交
    付內容之情形，是核其聲請為有理由，爰裁定聲請人於繳納
    相關費用後，准予交付上開法庭錄音光碟，並依法院辦理聲
    請交付法庭錄音錄影內容應行注意事項第6點規定、法庭錄
    音錄影及其利用保存辦法第8條相關規定，就取得之內容不
    得散布、公開播送，或為非正當目的使用，並禁止被告再行
    轉拷利用或為其他訴訟目的以外之不當使用。
據上論斷，應依刑事訴訟法第220條，裁定如主文。
中　　華　　民　　國　　111 　年　　8 　　月　　12　　日
                  刑事第十一庭  審判長法　官  張江澤
                                      法　官  梁志偉
                                      法　官  章曉文
以上正本證明與原本無異。
如不服本裁定，應於收受送達後五日內向本院提出抗告狀。
                                      書記官  賴又瑄
中　　華　　民　　國　　111 　年　　8 　　月　　12　　日